【裁判字號】    92,訴,204
【裁判日期】    920821
【裁判案由】    違反毒品危害防制條例
【裁判全文】
臺灣新竹地方法院刑事判決                          九十二年度訴字第二四號
    公  訴  人  臺灣新竹地方法院檢察署檢察官
    被      告  甲○○
右列被告因違反毒品危害防制條例案件，經檢察官提起公訴（九十一年度毒偵字第一
四四四、一四八三、一五一四號、九十二年度毒偵字第三四八號），本院判決如左：
    主  文
甲○○連續施用第一級毒品，處有期徒刑壹年。
扣案之第一級毒品海洛因共伍小包（共淨重壹點捌壹公克）、第二級毒品安非他命壹
小包（毛重零點肆陸公克）、含有第一級毒品海洛因之殘渣袋個與勺子壹支，均沒
收銷燬，注射針筒貳支、分裝匙壹支，均沒收。
    事  實
一、甲○○前曾因施用毒品案件，經本院依聲請以九十年度毒聲字第九六號裁定送觀
    察勒戒後，認無繼續施用毒品之傾向，經臺灣新竹地方法院檢察署檢察官於民國
    九十年二月六日以九十年毒偵字第一三六號案為不起訴處分確定。復於五年內，
    另行基於概括之犯意，連續施用第一級毒品與第二級毒品，再經本院依聲請以九
    十年度毒聲字第一三六七號裁定送觀察勒戒後，認有繼續施用毒品之傾向，再經
    本院依聲請以九十年度毒聲字第一六二四號裁定令入戒治處所施以強制戒治一年
    ，嗣因成效良好，經本院依聲請以九十一年度毒聲字第四三四號裁定撤銷停止戒
    治，所餘戒治期間付保護管束，於九十一年五月十五日停止戒治出所，至同年十
    月十日因保護管束期滿，該次犯行，並經本院於九十一年一月二十五日，以九十
    年度訴字第五七五號判決判處應執行有期徒刑十月確定（現正執行中）。
二、詎甲○○猶不知悔改，基於施用第一級毒品海洛因與第二級毒品安非他命之概括
    犯意，自九十一年十一月中旬某日起至九十二年一月十二日止，在其位於新竹市
    ○○路三四六巷三０弄三三號之住處，以將第一級毒品海洛因與第二級毒品安非
    他命同時摻入美挪水於注射針筒後，再以注射之方式，以平均每二星期一次之頻
    率，連續施用施用第一級毒品海洛因與第二級毒品安非他命多次。嗣分別為警於
    附表編號一至四所示之時、地查獲，並分別扣得其所有、如附表編號一至四所示
    之物，而得悉上情。
三、案經新竹市警察局第一分局暨新竹縣警察局竹北分局報告臺灣新竹地方法院檢察
    署檢察官偵查起訴。
    理  由
一、訊據被告甲○○，對於右開施用第一級毒品海洛因與第二級毒品安非他命之犯行
    ，業已於本院調查、審理時供承不諱，而被告先後四次於警訊時所親自採取、封
    緘之尿液，經送初驗及複驗結果，確均呈嗎啡（即毒品海洛因之代謝物）與甲基
    安非他命陽性反應，此有如附表編號一至四號所示之尿液初步篩檢報告書、鑑驗
    通知書等在卷可佐，復有被告所有、詳如附表編號一至四號所示、經警員於附表
    編號一至四號所示之時、地查獲時所扣得之毒品及吸食工具等扣案在卷可資佐證
    ，而警員於附表編號二、三號所示之時、地所查扣之疑似毒品之白色粉末，經送
    驗結果，確實為第一級毒品海洛因，亦有詳如附表編號二、三號所示之鑑定通知
    書各一份在卷可參。綜上所述，被告之自白與事實相符，本件事證已臻明確，被
    告施用第一級毒品海洛因與第二級毒品安非他命之犯行洵堪認定，其本次犯行係
    屬三犯施用第一級毒品海洛因與第二級毒品安非他命，應予依法論科。
二、核被告甲○○所為，係犯毒品危害防制條例第十條第一項之施用第一級毒品海洛
    因罪及同條第二項之施用第二級毒品安非他命罪。其持有第一級毒品海洛因與第
    二級毒品安非他命之低度行為，應為其施用第一級毒品海洛因與第二級毒品安非
    他命毒品之高度行為所吸收，均不另論罪。被告先後多次施用第一級毒品海洛因
    與第二級毒品安非他命之行為，時間緊接、手法雷同，所犯係基本犯罪構成要件
    相同之罪，顯均係基於概括之犯意反覆為之，應依刑法第五十六條連續犯之規定
    論以一連續施用第一級毒品海洛因罪及一連續施用第二級毒品安非他命罪，並均
    依法加重其刑。又查，被告供稱其係以將第一級毒品海洛因與第二級毒品安非他
    命同時摻入美挪水於注射針筒後，再以注射之方式施用上開第一級毒品海洛因與
    第二級毒品安非他命，經本院向法務部調查局函詢結果：海洛因與安非他命等毒
    品通常均可以口服、鼻吸、注射或抽吸方式施用，如以錫箔紙或玻璃球燒烤產生
    煙霧藉口吸入之施用方式，俗稱「追龍」，另亦可加入美娜水後以針筒注射方式
    施用，視不同施用者之用毒習性，前述二者亦可混合使用，此有法務部調查局九
    十二年七月九日調科壹字第０九二００二０三八二０號函一份附於本院卷內可憑
    ，被告所犯上開二罪顯係一行為觸犯數罪名，屬想像競合犯，應從情節較重之連
    續施用第一級毒品罪處斷，公訴人認應分論併罰，尚有未洽。爰審酌被告已經觀
    察、勒戒及強制戒治後，竟仍無法戒除毒癮，無視毒品對其個人身心及社會之負
    面影響，及其品行、生活狀況、智識程度、犯罪所生之損害與犯罪後之態度等一
    切情狀，量處如主文所示之刑，以資警惕。
三、扣案如附表編號二、三號所示之第一級毒品海洛因共五小包（共淨重一點八一公
    克）、如附表編號一所示之第二級毒品安非他命一小包（毛重０點四六公克）、
    如附表編號一、三所示含有第一級毒品海洛因之殘渣袋三個與如附表編號四所示
    含有第一級毒品海洛因殘渣之勺子一支，不問屬於犯人與否，均應依毒品危害防
    治條例第十八條第一項前段之規定沒收銷燬；至於其餘扣案之注射針筒共二支，
    分裝匙一支，均為被告所有，供其犯罪所用之物，業據其陳明在卷，應依刑法第
    三十八條第一項第二款之規定宣告沒收。
四、據上論斷，應依刑事訴訟法第二百九十九條第一項前段，毒品危害防治條例第十
    條第一項、第二項、第十八條第一項前段，刑法第十一條前段、第五十六條、第
    五十五條、第三十八條第一項第二款，判決如主文。
本案經檢察官許麗美到庭執行職務。
中      華民      國    九十二    年      八      月    二十一    日
                                    臺灣新竹地方法院刑事第一庭
                                        法  官    遲   中   慧
右正本證明與原本無異。
如不服本判決，應於判決送達後十日內向本院提出上訴狀( 應附繕本 )，上訴於臺灣
高等法院。
                                        書記官    龔   柏   萃
中      華      民      國    九十二    年      八      月    二十一    日
附錄本案論罪科刑法條全文：
毒品危害防制條例第十條
施用第一級毒品者，處六月以上五年以下有期徒刑。
施用第二級毒品者，處三年以下有期徒刑。
附  表：
┌──┬─────┬──────┬──────────┬────────┐
│編號│ 查獲時間 │  查獲地點  │   扣  得  物  品   │  備        註  │
├──┼─────┼──────┼──────────┼────────┤
│ 一 │九十一年十│新竹市○○路│(1)第二級毒品安非他命│(1)新竹市衛生局於│
│    │一月十九日│五七巷三號三│  一小包（毛重０點四│  九十一年十一月│
│    │晚上七時許│樓陽台處    │  六公克）、    │  二十一日出具之│
│    │          │            │(2)含第一級毒品海洛因│  竹市衛六字第一│
│    │          │            │  之殘渣袋二個（已無│  三九五九號藥物│
│    │          │            │  法析離化驗）、    │  尿液初步篩檢報│
│    │          │            │(3)注射針筒一支、    │  告書一份（附於│
│    │          │            │(2)分裝匙一支。      │  九十一年度毒偵│
│    │          │            │                    │  字第一四四四號│
│    │          │            │                    │  偵查卷第二八頁│
│    │          │            │                    │  ）；          │
│    │          │            │                    │(2)國防部憲兵司令│
│    │          │            │                    │  部刑事鑑識中心│
│    │          │            │                    │  於九十二年三月│
│    │          │            │                    │  三一日出具之（│
│    │          │            │                    │  ９２）宇鑑字第│
│    │        │            │                    │  ０四一七０號鑑│
│    │          │            │                    │  驗通知書一份（│
│    │          │            │                    │  附於本院卷第二│
│    │          │            │                    │  五頁）        │
├──┼─────┼──────┼──────────┼────────┤
│ 二 │同年月二十│新竹市○○路│放置於口香糖盒內之第│(1)新竹市衛生局於│
│    │八日晚上九│二六七巷五號│一級毒品海洛因三小包│  九十一年十二月│
│    │時三十分許│前          │（驗後共淨重一點０九│  五日出具之竹市│
│    │          │            │公克）              │  衛六字第一四五│
│    │          │            │                    │  一六號不法藥物│
│    │          │            │                    │  尿液初步篩檢報│
│    │          │            │                    │  告書一份（附於│
│    │          │            │                    │  九十一年度毒偵│
│    │          │            │        │  字第一四八三號│
│    │          │            │                    │  偵查卷第三四頁│
│    │          │            │                    │  ）；          │
│    │          │            │                    │(2)國防部憲兵司令│
│    │          │            │                    │  部刑事鑑識中心│
│    │          │            │                    │  於九十二年三月│
│    │          │            │                    │  三一日出具之（│
│    │          │            │                    │  ９２）宇鑑字第│
│    │          │            │                    │  ０四四０六號鑑│
│    │          │            │                    │  驗通知書一份（│
│    │          │            │                    │  附於本院卷第二│
│    │          │            │                    │  六頁）；      │
│    │          │            │                    │(3)法務部調查局於│
│    │          │            │                    │  九十二年三月十│
││          │            │                    │  七日出具之調科│
│    │          │            │                    │  壹字第一０００│
│    │          │            │                    │  ０一七七四號鑑│
│    │          │            │                    │  定通知書一份（│
│    │          │            │                    │  附於同偵查卷第│
│    │          │            │                    │  三九頁）      │
├──┼─────┼──────┼──────────┼────────┤
│ 三 │同年十二月│新竹市○○路│(1)第一級毒品海洛因二│(1)新竹市衛生局於│
│    │三日晚上六│二段二二二號│  小包（驗後共淨重０│  九十一年十二月│
│    │時三十分許│            │  點七二公克）、    │  五日出具之竹市│
│    │          │            │(2)含第一級毒品海洛因│  衛六字第一四五│
│    │          │            │  之殘渣袋一個（已無│  二０號不法藥物│
│    │          │            │  法析離化驗）      │  尿液初步篩檢報│
│    │          │            │            │  告書一份（附於│
│    │          │            │                    │  九十一年度毒偵│
│    │          │            │                    │  字第一五一四號│
│    │          │            │                    │  偵查卷第三六頁│
│    │          │            │                    │  ）；          │
│    │          │            │                    │(2)國防部憲兵司令│
│    │          │            │                    │  部刑事鑑識中心│
│    │          │            │                    │  於九十二年二月│
│    │          │            │                    │  十八日出具之（│
│    │          │            │                    │  ９２）宇鑑字第│
│    │          │            │                    │  ０二二八八號鑑│
│    │          │            │                    │  驗通知書一份（│
│    │          │            │                    │  附於同偵查卷第│
│    │          │            │                    │  三九頁）；    │
│    │          │            │                    │(3)法務部調查局於│
│    │          │            │                    │  九十二年四月十│
│    │          │            │                    │  一日出具之調科│
│    │          │            │                    │  壹字第一０００│
│    │          │            │                    │  ０一七九八號鑑│
│    │          │            │                    │  定通知書一份（│
│    │          │            │                    │  附於本院卷第二│
│    │          │            │                    │  三頁）        │
├──┼─────┼──────┼──────────┼────────┤
│ 四 │九十二年一│新竹市○○路│(1)含有第一級毒品海洛│新竹縣衛生局於九│
│    │月十三日下│三四六巷三十│  因殘渣之勺子一支；│十二年一月二十七│
│    │午一時許  │弄三一號前  │(2)注射針筒一支。    │日出具之竹縣衛六│
│    │          │            │                    │字第九二０六０號│
│    │          │            │                │尿液檢驗單一份（│
│    │          │            │                    │附於九十二年度毒│
│    │          │            │                    │偵字第三八四號偵│
│    │          │            │                    │查卷第三頁）；  │
└──┴─────┴──────┴──────────┴────────┘


司法院資訊處製作；財團法人民間司法改革基金會備份。
